【裁判字號】    90,訴緝,48
【裁判日期】    901219
【裁判案由】    毒品危害防制條例
【裁判全文】
臺灣彰化地方法院刑事判決                            九十年度訴緝字第四八號
    公  訴  人  臺灣彰化地方法院檢察署檢察官
    被      告  甲○○
右列被告因違反毒品危害防制條例案件，經檢察官提起公訴（九十年度毒偵字第七三
三號），及聲請併案審理（九十年度毒偵字第一一五五號），本院判決如左：
    主  文
甲○○連續施用第一級毒品，累犯，處有期徒刑玖月，扣案之第一級毒品海洛因壹包
（淨重貳點玖伍公克）沒收銷燬之；又連續施用第二級毒品，累犯，處有期徒刑捌月
，扣案之第二級毒品安非他命貳包（毛重共參點捌公克）沒收銷燬之；應執行有期徒
刑壹年參月，扣案之第一級毒品海洛因壹小包（淨重貳點玖伍公克）及第二級毒品安
非他命貳小包（毛重共參點捌公克）沒收銷燬之。
    事  實
一、甲○○曾因違反麻醉藥品管理條例案件，經本院判處有期徒刑四月確定，於民國
    八十八年六月二十六日執行完畢；又前因施用毒品案件，經觀察、勒戒後，認無
    繼續施用毒品之傾向，由臺灣彰化地方法院檢察署檢察官於八十八年三月二十三
    日，以八十八年度偵字第二九八七號、八十八年度偵字第三四四二號不起訴處分
    確定後，復因施用第二級毒品安非他命案件，經觀察、勒戒後，認有繼續施用毒
    品之傾向，先送強制戒治，並由臺灣彰化地方法院檢察署檢察官聲請簡易判決處
    刑，嗣於八十九年九月三十日，經臺灣彰化地方法院以八十九年度易字第九五三
    號判處有期徒刑三月確定。嗣甲○○復基於施用毒品之概括犯意，自九十年二月
    十五日起至二月二十二日止，連續在彰化縣社頭鄉○○里○○路○段六十五號住
    處及彰化縣境內不詳處所之路邊，以摻入香煙內吸食方式，施用第一級毒品海洛
    因及以燒烤玻璃管之方式，施用第二級毒品安他命各多次，為警於九十年二月十
    九日十五時五十分許，在彰化縣社頭鄉○○村○○路一三三巷口查獲，並扣得第
    一級毒品海洛因一包（淨重二點九五公克）、第二級毒品安非他命二包（毛重共
    三點八公克）等物；另於九十年二月二十二日，甲○○至臺灣彰化地方法院檢察
    署，經該署觀護人室採尿送驗結果呈施用第一級毒品海洛因及第二級毒品安非他
    命陽性反應而查知上情。
二、案經彰化縣警察局田中分局移送臺灣彰化地方法院檢察署檢察官偵查起訴及聲請
    併案審理。
    理  由
一、右揭事實，業經被告甲○○於本院審理中時坦認不諱，且被告之尿液經送驗確呈
    施用安非他命及海洛因陽性反應無訛，有彰化縣衛生局九十年二月二十六日煙檢
    字第９００６１７號煙毒尿液檢驗報告書、長昕生活事業股份有限公司新東分公
    司九十年三月十三日濫用藥物尿液檢驗報告個一紙附卷可稽；復有第一級毒品海
    洛因一包（淨重二點九五公克）、第二級毒品安非他命二包（毛重共三點八公克
    ）等物扣案可資佐證；另被告前因施用毒品案件，經觀察、勒戒後，認無繼續施
    用毒品之傾向，由臺灣彰化地方法院檢察署檢察官於八十八年三月二十三日，以
    八十八年度偵字第二九八七號、八十八年度偵字第三四四二號不起訴處分確定後
    ，復因施用第二級毒品安非他命案件，經觀察、勒戒後，認有繼續施用毒品之傾
    向，先送強制戒治，並由臺灣彰化地方法院檢察署檢察官聲請簡易判決處刑，嗣
    於八十九年九月三十日，經臺灣彰化地方法院以八十九年度易字第九五三號判處
    有期徒刑三月確定等情，有該不起訴處分書、刑事判決及刑案資料查註紀錄表附
    卷可稽，被告犯行堪以認定。
二、核被告所為，係犯毒品危害防制條例第十條第一項、第二項之施用第一、二級毒
    品罪罪，其持有第一級海洛因、第二級毒品安非他命之低度行為，應為施用第一
    級、第二級毒品之高度行為所吸收，均不另論罪；其先後施用第一級毒品海洛因
    及第二級毒品安非他命之行為時間密接、犯罪構成要件相同，顯係基於概括犯意
    為之，均應依連續犯規定論以一罪，並加重其刑；再其所犯上開二罪間，方法各
    別，行為互異，應分論併罰。被告前曾因違反麻醉藥品管理條例案件，經本院判
    處有期徒刑四月確定，於民國八十八年六月二十六日執行完畢，有本院被告全國
    前案紀錄表在卷可稽，於五年以內再犯本件有期徒刑之罪，為累犯，應依法遞加
    其刑。爰審酌被告前已有毒品前科、犯罪動機、目的、手段、所生之危害及犯後
    坦承犯行、深具悔意之態度等一切情狀，量處如主文所示之刑，並定應執行之刑
    ，以示懲儆。扣案之第一級毒品海洛因一包（淨重二點九五公克）、第二級毒品
    安非他命二包（共毛重三點八公克），為查獲之毒品，併應依毒品危害防制條例
    第十八條第一項前段依法宣告沒收並銷燬之。
據上論斷，應依刑事訴訟法第二百九十九條第一項前段，毒品危害防制條例第十條第
一項、第二項、第十八條第一項前段，刑法第十一條、第五十六條、第四十七條、第
五十一條第五、九款，判決如主文。
中    華    民    國    九十    年      十二      月      十九        日
                                臺灣彰化地方法院刑事第一庭
                                    法      官 吳俊螢
右正本證明與原本無異。
如不服本判決，應於送達後十日內向本院提出上訴狀(須附繕本)。
告訴人或被害人對於判決如有不服具備理由請求檢察官上訴者，其上訴期間之計算係
以檢察官收受判決正本之日期為準。
                                    法院書記官
中    華    民    國    八十一    年              月                  日


司法院資訊處製作；財團法人民間司法改革基金會備份。
